【裁判字號】    92,易,1917
【裁判日期】    921231
【裁判案由】    竊盜
【裁判全文】
臺灣高雄地方法院刑事判決                        九十二年度易字第一九一七號
    公  訴  人  臺灣高雄地方法院檢察署檢察官
    被      告  甲○○
右列被告因竊盜案件，經檢察官聲請簡易判決處刑（聲請案號：九十年度偵字第一四
二一五號）及併案（九十二年度偵字第一一四五九號），本院認不宜以簡易判決處刑
，應適用通常程序，並以簡式審判程序，判決如左：
    主      文
甲○○連續攜帶兇器竊盜，累犯，處有期徒刑拾月；扣案之十字螺絲起子壹支及鐵鎚
壹支均沒收。
    事      實
一、甲○○曾於民國（下同）八十一年間犯違反麻醉藥品管理條例及竊盜等罪，經本
    院判處有期徒刑七月，嗣由臺灣高等法院高雄分院八十二年二月二十六日駁回上
    訴確定；又於八十一年間犯違反肅清煙毒條例案件，經本院判處有期徒刑三年二
    月，於八十二年四月十八日確定在案；又於八十二年間因竊盜案件，經本院判處
    有期徒刑五月，於八十二年五月二十七日確定；八十二年間再因違反肅清煙毒條
    例案件，經本院判處有期徒刑三年四月，於八十二年八月二十八日確定；再於八
    十四年間因竊盜案件，經本院判處有期徒刑四月，復由臺灣高等法院高雄分院駁
    回上訴，於八十五年七月十一日確定；又在八十七年間因竊盜罪，經本院判處有
    期徒刑六月，在八十七年五月四日確定；以上所判處各罪刑，均合併及接續執行
    ，全部於九十二年五月十九日假釋期滿執行完畢，竟無悔悟，猶基於意圖為自己
    不法所有之概括犯意，先於九十二年五月二十八日上午九時三十分許，偕同受甲
    ○○雇傭而不知情之陳忠賢共同前往高逸股份有限公司所有之高雄縣鳳山市○○
    路一一０巷四九號空廠房內，向陳忠賢偽稱該處係其工作地點，攜帶自己所有且
    事先備妥之鐵鎚一支，即與陳忠賢以該鐵鎚敲下前揭廠房內樓梯上鑲嵌之防滑銅
    條加以竊取，共竊得五十一條，得手後，將所竊銅條置於所有其騎乘之機車腳踏
    板上，正欲離去時為警當場查獲；復於九十二年六月三十日下午六時許，在高雄
    縣鳳山市○○路○段四０一巷「幸福頭家」社區工地內編號Ａ１建物處，攜帶自
    己所有之十字螺絲起子一支，並以上開起子破壞該工地鋁門窗，竊取丙○○負責
    管理之鋁製架四組及淋浴拉門一組，得手後，正欲離去之際，適為受僱該工地之
    水電工人洪振銘發覺報警當場查獲。
二、案經高雄縣政府警察局鳳山分局移送臺灣高雄地方法院檢察署偵查並聲請簡易判
    決處刑及併案。
    理      由
一、右開事實，迭據被告甲○○於偵、審中坦承不諱，核與被害人丙○○（本案警卷
    第三頁）、丁○○之指訴（併案警卷第七頁），且與現場目擊證人洪振銘（本案
    警卷第四頁），及證人即不知情而共同於前揭時、地前往竊物之陳忠賢（併案警
    卷第五頁）分別於警詢中所證述之情節相符，復扣得被告所有且供其竊盜所用之
    鐵鎚及十字螺絲起子各一支可稽，以及贓物領結（本案警卷第九頁）及責付保管
    單（併案警卷第一四頁）各乙紙、竊盜鋁車窗之現場照片共十幀（本案警卷第一
    ０至一四頁）、竊取銅條之機車及現場照片共三張（併案警卷第一一、一二頁）
    均附卷可資佐證，本件事證已明，被告犯行堪月予認定。
二、被告甲○○於九十二年五月二十八日竊盜時，所攜帶之鐵鎚一支，長約三十公分
    ，鎚頭為鐵製，質地粗重、堅硬；以及其於同年六月三十日竊盜，所攜帶之十字
    螺絲起子一支，亦屬鐵製材質，塑膠柄，長約二十三公分，質地堅硬等情，均據
    本院於審理時勘驗屬實（參本院卷第五六、五七頁），足見被告所持之鐵鎚及十
    字螺絲起子各一支，自其長度、材質及型體觀之，均足以作為傷害人身體及性命
    之兇器甚明，是被告攜帶上開兇器竊盜，係犯刑法第三百二十一條第一項第三款
    之攜帶兇器加重竊盜罪。而公訴人竟認被告係犯刑法第三百二十條第一項之普通
    竊盜罪，尚有未洽，起訴法條應予變更。被告於九十二年五月二十八日實施竊盜
    時，利用其所僱傭而不知情之陳忠賢共同前往竊物，應為間接正犯。又被告所為
    二次加重竊盜行為，時間緊接，所犯罪名相同，顯係出於概括之犯意為之，為連
    續犯，爰依刑法第五十六條之規定以一連續加重竊盜罪論，並加重其刑。公訴人
    雖曾就被告於九十二年五月二十八日所犯之加重竊盜罪聲請簡易判決處刑（九十
    二年度偵字第一一四五九號），惟查被告所犯該罪，係於九十二年十月二十八日
    聲請簡易判決並繫屬本院，而被告於九十二年六月三十日所犯之本案加重竊盜罪
    （九十二年度偵字第一四二一五號），則業於九十二年七月二十一日經聲請簡易
    判決處刑並繫屬本院，是本案繫屬本院之時間早於併案聲請簡易判決繫屬本院之
    時間，又被告於九十二年五月二十八日所犯之後聲請簡易判決之加重竊盜部分（
    即九十二年度偵字第一一四五九號），既與先經聲請簡易判決處刑之加重竊盜犯
    行部分（即九十二年度偵字第一四二一五號），係連續犯，具有裁判上一罪之關
    係，本院自得併予審酌，附此敘明。再被告曾於八十一年間犯違反麻醉藥品管理
    條例及竊盜等罪，經本院判處有期徒刑七月，嗣由臺灣高等法院高雄分院八十二
    年二月二十六日駁回上訴確定；又於八十一年間犯違反肅清煙毒條例案件，經本
    院判處有期徒刑三年二月，於八十二年四月十八日確定在案；又於八十二年間因
    竊盜案件，經本院判處有期徒刑五月，於八十二年五月二十七日確定；八十二年
    間再因違反肅清煙毒條例案件，經本院判處有期徒刑三年四月，於八十二年八月
    二十八日確定；再於八十四年間因竊盜案件，經本院判處有期徒刑四月，復由臺
    灣高等法院高雄分院駁回上訴，於八十五年七月十一日確定；又在八十七年間因
    竊盜罪，經本院判處有期徒刑六月，在八十七年五月四日確定；以上所判處各罪
    刑，均合併及接續執行，全部於九十二年五月十九日假釋期滿執行完畢，此有臺
    灣高等法院被告全國前案紀錄表可按，並經本院調閱臺灣高雄地方法院檢察署九
    十年度執護字第八二四號執行卷宗，有被告之假釋證明書及保護管束法治教育宣
    導系列紀錄等影本各一件在卷足憑（本院卷第二八頁至三０頁），被告於五年以
    內再犯本件有期徒刑以上之罪，為累犯，依刑法第四十七條規定加重其刑，並遞
    加之。爰審酌被告前自八十一年間起至八十七年間足曾涉犯多件刑案，均被判處
    罪刑確定在案，其中更有四案涉犯竊盜罪，甫於九十二年五月十九日假釋期滿執
    行完畢，均已如前述，竟無悔意，又為本件連續加重竊盜犯行，足見其素行非佳
    ，惟其二次竊盜所竊之財物價值非高，且均於得手後，當場遭查獲，竊取之物均
    已交還予被害人，所生實害尚輕，被告犯後又坦供大部犯行，態度良好，但其於
    九十二年五月二十八日竊盜遭查獲後，竟於同年六月三十日又再為竊盜犯行，益
    徵其無視法紀，惡性不輕等一切情狀，量處如主文所示之刑，以示懲儆。又扣案
    之被告所持以竊盜之十字螺絲起子及鐵鎚等兇器各一支，雖被告於審理時否認係
    其所有，辯稱：非其所攜帶，係於竊盜現場取得之物云云，然查：被告於本院準
    備程序時坦供：該螺絲起子係其所有，且由其攜帶前往；又於警詢時供承：自己
    攜帶鐵鎚前往竊取防滑銅條等詞，足見該等兇器均係被告所有，且其由攜帶前往
    竊盜現場無訛，被告事後否認，所辯無非卸責之詞，當無可採，該等鐵鎚及螺絲
    起子等物，均應依刑法第三十八條第一項第二款規定，宣告沒收之。
據上論斷，應依刑事訴訟法第二百九十九條第一項前段，刑法第五十六條、第三百二十
一條第一項第三款、第四十七條、第三十八條第一項第二款，判決如主文。
本案經檢察官乙○○到庭執行職務。
中      華      民      國      九十二    年    十二     月     三十一  日
                                    臺灣高雄地方法院刑事第三庭
                                            法  官  高思大
右正本證明與原本無異。
如不服本判決，應於判決送達後十日內向本院提出上訴狀，上訴於台灣高等法院高雄
分院（須附繕本）。
                                            書記官  蔡語珊
中      華      民      國      九十二    年    十二      月    三十一  日
附錄條文：
刑法第三百二十一條第一項第三款
            犯竊盜罪而有左列情形之一者，處六月以上、五年以下有期徒刑：
            三  攜帶兇器而犯之者。


司法院資訊處製作；財團法人民間司法改革基金會備份。
